【裁判字號】    97,親,57
【裁判日期】    970625
【裁判案由】    否認子女
【裁判全文】
臺灣臺北地方法院民事判決                97年度親字第57號
原      告  乙○○
被      告  甲○○
            丙○○
上列一人之
法定代理人  乙○○  住臺北市○.
上列當事人間請求否認子女事件，本院於民國97年6月11日言詞
辯論終結，判決如下：
    主      文
確認被告丙○○（男，民國○○年○月○○日生，身分證統一編號：Ｚ
000000000 號）非原告乙○○（女，民國○○年○ 月○○日生，身分
證統一編號：Ｚ000000000號）自被告甲○○（男，民國59年6 月
7日 ，身分證統一編號：Ｚ000000000號）受胎所生之婚生子。
訴訟費用由被告負擔。
    事實及理由
一、原告聲明求為判決：請求確認被告丙○○（男，民國○○年○
    月○○日生，身分證統一編號：Ｚ000000000號）非原告乙○○
    （女，民國○○年○ 月○○日生，身分證統一編號：Ｚ000000000
    號）自被告甲○○（男，民國59年6 月7 日，身分證統一編
    號：Ｚ000 000000 號）受胎所生之婚生子。並主張：原告與
    被告甲○○於民國85年10月21日結婚，於96年3 月13日協議
    離婚，惟原告於96年9 月18日產下被告丙○○（因溯受胎期
    間在原告與被告甲○○婚姻關係存續中而被推定為被告甲○○之子），然因原告與被告甲○○早於93年8 月分居，被告
    丙○○並非原告自被告甲○○受胎所生，因而被告丙○○確
    非原告自被告甲○○受胎所生，被告兩人間並無任何父子血
    緣關係，爰依民法第1063條第1 項規定，提起否認之訴。
二、被告甲○○則對原告所主張之上揭事實表示無意見。
三、按民法第1063條第1項推定之婚生子女，如夫妻之一方能證
    明妻非自夫受胎者，得於知悉子女出生之日起，2年內提出
    否認之訴，民法第1063條第2項定有明文。查原告所主張之
    事實，業據其提出戶籍謄本、財團法人長庚紀念醫院親子鑑
    定報告為證，而被告對於原告主張之事實，亦不爭執，是原
    告主張之事實，堪信為真實。本件原告受胎生下被告丙○○
    ，既係在其與被告甲○○婚姻關係存續中，本應依法推定被
    告丙○○為被告甲○○與原告之婚生子，然就財團法人長庚
    紀念醫院血緣鑑定報告書中結論指出：根據D8S1179 、D7S8
    20、VWA ，D18S51、DYS456、DYS389II、DYS19 、DYS385、
    DYS3 93 、DYS439、DYS635、DYS392、Y GATA H4 、DYS438
    及DYS44 8 等位點之遺傳標記分析結果，可以排除甲○○是
    丙○○的親生父親。又原告自知悉被告丙○○出生之日起，
    尚未滿2 年（見本件起訴狀上收狀日期戳），故原告提起本
    件否認子女之訴，自屬有據，應予准許。
四、訴訟費用負擔之依據：民訴訴訟法第78條。
中    華    民    國    97    年    6     月    25    日
                  家事法庭法  官  黃桂興
以上正本係照原本作成。
如對本判決上訴，須於判決送達後20日之不變期間內，向本院
提出上訴狀。
中    華    民    國    97    年    6     月    25    日
                          書記官  陳俐妙


司法院資訊處製作；財團法人民間司法改革基金會備份。
